【裁判字號】    98,抗,1131
【裁判日期】    980729
【裁判案由】    假扣押
【裁判全文】
臺灣高等法院民事裁定                  98年度抗字第1131號
抗  告  人  甲○○
上列抗告人因與相對人乙○○間假扣押事件，對於中華民國98年
年3月9日臺灣板橋地方法院98年度全字第 751號裁定，提起抗告
，本院裁定如下：
    主      文
抗告駁回。
抗告訴訟費用由抗告人負擔。
    理      由
一、按債權人就金錢請求或得易為金錢請求之請求，欲保全強制
    執行者，得聲請假扣押；又假扣押，非有日後不能強制執行
    或甚難執行之虞者，不得為之，民事訴訟法第522條第1項、
    第523條第1項定有明文。所謂不能強制執行，如債務人浪費
    財產、增加負擔或就其財產為不利益之處分，將成為無資力
    之情形等是；所謂甚難執行之虞者，如債務人將移往遠方或
    逃匿是。又請求及假扣押之原因應釋明之；前項釋明如有不
    足，而債權人陳明願供擔保或法院認為適當者，法院得定相
    當之擔保，命供擔保後為假扣押，亦為民事訴訟法第 526條
    第1項、第2項所明定。所謂釋明，乃當事人提出之證據未能
    使法院達於確信之程度，僅在使法院得薄弱之心證，信其事
    實上之主張大概為如此者為已足（最高法院97年度台抗字第
    657號裁定參照）。 又假扣押為保全程序之一種，係在本案
    訟爭尚未判決確定以前，預防將來債權人勝訴後，不能強制
    執行或難於執行而設。法文所謂債權人者，係指主張債權之
    人而言，至其所主張之債權能否成立，尚待本案之判決，非
    聲請假扣押時先應解決之問題（最高法院20年抗字第 720號
    判例參照）。
二、本件相對人即債權人在原法院聲請意旨略以：伊執有抗告人
    於民國97年12月 5日簽發、金額為新臺幣（下同）20萬之支
    票乙紙，惟屆期經提示，遭付款銀行以存款不足為由，予以
    退票，且抗告人所有之不動產，已分別設定最高限額 150萬
    元、 300萬元之抵押權予聯邦商業銀行股份有限公司，足見
    抗告人將成為無資力，為恐日後有不能強制執行或甚難執行
    之虞，願供擔保以補釋明之不足，爰請准對抗告人之財產為
    假扣押等情，業據其提出支票、退票理由單及不動產登記謄
    本為證（見原法院卷5至9頁），顯已就其請求及假扣押之原
    因為相當釋明。雖其釋明尚有不足，惟既經相對人陳明願供
    擔保以補釋明之不足，則相對人聲請對抗告人之財產在20萬
    元範圍內為假扣押，應屬有據。抗告意旨略以：相對人就假
    扣押之原因未為釋明云云，自不足取。至抗告意旨另以：伊
    從未簽交任何支票予相對人，上開支票係屬偽造云云，則屬
    應待本案解決之問題，尚非聲請假扣押裁定時所應審究。是
    抗告人執上開事由指摘原裁定不當，聲明廢棄，為無理由。
三、據上論結，本件抗告為無理由，依民事訴訟法第495條之1第
    1項、第449條第1項、第95條、第78條，裁定如主文。
中    華    民    國    98    年    7     月    29    日
                    民事第六庭
                        審判長法  官 林鄉誠
                              法  官 楊豐卿
                              法  官 梁玉芬
正本係照原本作成。
不得抗告。
中    華    民    國    98    年    7     月    30    日
                              書記官 常淑慧


司法院資訊處製作；財團法人民間司法改革基金會備份。
